【裁判字號】    95,易,1447
【裁判日期】    950630
【裁判案由】    毀損
【裁判全文】
臺灣臺中地方法院刑事判決              95年度易字第1447號
公  訴  人  臺灣臺中地方法院檢察署檢察官
被      告  乙○○
上列被告因毀損案件，經檢察官聲請以簡易判決處刑（95年度偵
字第8531號），本院臺中簡易庭認不宜逕以簡易判決處刑，應由
刑事普通庭改依通常程序審理後（95年度中簡字第1290號），本
院判決如下：
    主  文
本件公訴不受理。
    理  由
一、公訴意旨略以：被告乙○○因與告訴人甲○○同居，而借住
    位於臺中市北屯區○○○路二六五巷五號之告訴人甲○○住
    處，於民國九十五年四月九日凌晨一時許，被告乙○○因不
    滿告訴人遲歸，且外出時未接聽電話，而與告訴人爭執，告
    訴人遂通知其繼子林英璋返家。嗣林英璋返回上開住處，雙
    方經磋商後，被告即持行李離開上址處。詎被告離開未幾，
    復又反悔欲進入上址處，惟遭拒絕，被告竟基於恐嚇危害安
    全之犯意，在上址處門口，以要拿手槍將門打開及放火燒房
    子等詞恐嚇，致甲○○、林英璋心生畏懼，立即打電話報警
    （其涉恐嚇犯行部分，另由本院臺中簡易庭以九十五年度中
    簡字第一二九Ｏ號刑事簡易判決，判處拘役三十日）。惟被
    告於警察離去後，再度返回上址處門口，於凌晨二時三十分
    ，另基於毀損之犯意，持置於該處門口之盆裁，砸向上址處
    窗戶，致盆裁及窗戶之玻璃均損壞，因認被告涉有刑法第三
    百五十四條之毀損罪嫌。
二、按犯罪之被害人，得為告訴；告訴乃論之罪，告訴人於第一
    審辯論終結前得撤回其告訴；又告訴經撤回者，應諭知不受
    理之判決，並得不經言詞辯論為之，刑事訴訟法第二百三十
    二條、第二百三十八條第一項、第三百零三條第三款、第三
    百零七條分別定有明文。復按刑事訴訟法第二百三十二條所
    謂犯罪之被害人，指因犯罪行為直接受損害之人。就財產犯
    罪言，所有權人固為被害人，即對於該財產事實上有使用監
    督之人，因他人之犯罪行為致其使用監督權受侵害者，亦不
    失為直接被害人。故物之借用人或承租人，對於借用物或租
    賃物雖無所有權，但既享有管理、使用或收益之權限，故故
    予毀損，致其不能為使用收益時，該借用人或承租人，自得
    依法提出告訴（最高法院九十年台非字第九七號判決參照）
    。
三、查臺中市北屯區○○○路二六五巷五號房屋所有權人雖係告
    訴人甲○○之女林筱莊，有臺中市中正地政事務所九十五年
    五月三十日函送之建物登記謄本一份附卷可稽，惟於被告毀
    損行為時係交由告訴人甲○○及其繼子林英璋居住等情，業
    據告訴人甲○○、證人林英璋於警詢、偵查中陳明在卷。是
    告訴人甲○○為該屋之使用權人，自屬被害人，而具有獨立
    之告訴權，本件毀損部分既經告訴人甲○○於警詢時提出告
    訴，其告訴應屬合法。然查，本件被告乙○○涉犯之毀損罪
    ，依刑法第三百五十七條規定須告訴乃論，茲告訴人甲○○
    業於九十五年六月二十九日具狀撤回告訴，有撤回告訴狀一
    紙附卷可按，依上開規定，此部分爰不經言詞辯論，諭知不
    受理之判決。
四、據上論斷，應依刑事訴訟法第四百五十二條、第三百零三條
    第三款、第三百零七條，判決如主文。
中    華    民    國    95    年    6    月    30     日
                        臺灣臺中地方法院刑事第11庭
                            審判長法  官  林源森
                                  法  官  莊嘉蕙
                                  法  官  丁智慧
上正本證明與原本無異。
如不服本判決，應於送達後10日內向本院提出上訴狀（須附繕本
），上訴於臺灣高等法院臺中分院。
                                  書記官  陳淑華
中    華    民    國    95    年    6    月    30     日


司法院資訊處製作；財團法人民間司法改革基金會備份。
